【裁判字號】    90,訴,985
【裁判日期】    900905
【裁判案由】    偽造文書等
【裁判全文】
臺灣彰化地方法院刑事判決                            九十年度訴字第九八五號
    公  訴  人  臺灣彰化地方法院檢察署檢察官
    被      告  乙○○
右列被告因偽造文書等案件，經檢察官提起公訴（九十年度偵字第四０六一號），本
院判決如左：
    主  文
乙○○連續行使偽造私文書，足以生損害於他人，處有期徒刑肆月，如易科罰金以
佰元折算壹日。緩刑貳年。
如附表所示簽帳單上偽造之「甲○○」署押均沒收。
    事  實
一、乙○○因一時缺錢花用，竟先意圖為自己不法之所有，於民國九十年四月初某日
    ，在彰化縣彰化市○○街一五巷廿八號與夫婿王瑞同及渠家人共同居住生活之宅
    處內，趁小姑甲○○外出之際，竊取甲○○所有置於個人臥房內衣櫥中之富邦商
    業銀行信用卡三張、渣打銀行信用卡一張、中國信託銀行信用卡一張、花旗銀行
    信用卡一張、台新銀行信用卡一張，共計七張，得手後將之置放於身上；旋即基
    於意圖為自已不法所有之概括犯意，暨行使偽造私文書之概括犯意，持用其中之
    富邦商業銀行信用卡（卡號：五四三三七七＊＊＊＊＊＊二八○四）、台新銀行
    信用卡（卡號：0000000000000000）、花旗銀行信用卡（卡號
    ：0000000000000000）各一張，冒充自己為「甲○○」本人，
    而於九十年四月四日至廿三日止，連續廿七次在彰化縣（市）、台中市（縣）之
    「傑諾度少女流行名店」、「三七二十衣」、「上格皮鞋」、「采佩百貨彰化店
    」、「新光三越百貨公司」、「福倫藥業公司」、「丸曾西服」、「屈臣氏」、
    「裕毛屋彰化曉陽店」、「春蘭服飾店」、「中油彰化市○○路」、「聚成金銀
    珠寶公司」、「宓旺衣服公司」、「彰化百貨」、「GIH SHIUAN」、「SEED」、
    「義成銀樓」、「金馬商務汽車旅館」、「哈克鞋店」、「FASHION NUMBER」、
    「富盛銀樓」、「CHIN YU CHENG」等特約商站店刷卡消費、購物（各次盜刷消
    費之時間、地點、金額、信用卡，均詳如附表所示），並連續於各次消費之簽帳
    單上偽簽「甲○○」之署名於簽帳單，以示係由甲○○之名義具領各項消費商品
    及服務所應支付相當代價之證明，完畢後再將之交還予商家收執，致使諸等商店
    之員工陷於錯誤，誤以為乙○○係真正持卡人，而將商品交付或接受其消費，足
    以生損害於甲○○，並使發卡銀行因而陷於錯誤，代墊上述消費款項，總計共消
    費新台幣（下同）十一萬七千零三十五元。嗣至九十年五月二日，甲○○陸續接
    獲上開銀行之繳款通知書，始悉上情。
二、案經被害人甲○○訴由彰化縣警察局彰化分局報告台灣彰化地方法院檢察署檢察
    官偵查起訴
    理  由
一、右揭事實，業據被告乙○○於偵審訊中坦承不諱，核與告訴人甲○○於警、偵訊
    中指述相符，並與證人許珮芸即傑諾度少女流行名店員工、陳玉杏即密瑪（原Ｓ
    ＥＥＤ）服飾員工於警訊中證述情節相符，復有台新銀行信用卡帳單、富邦商業
    銀行信用卡消費明細及帳單、花旗銀行‧華視‧喜憨兒認同卡Ｍａｓｔｅｒ卡月
    結單各一紙、簽帳單五張及彰化縣警察局彰化分局查訪記錄表五紙附卷可稽。本
    件罪證明確，被告之犯行，堪以認定。
二、被告於各次消費之簽帳單上連續偽造「甲○○」之署押，以示係由甲○○之名義
    具領各項消費商品及服務所應支付相當代價之證明，係屬偽造私文書。故核被告
    所為，係犯刑法第三百二十條第一項之竊盜罪、同法第二百十六條之行使第二百
    十條之偽造私文書罪、同法第三百三十九條第一項之詐欺取財罪。被告偽造署押
    係偽造私文書之階段行為，而偽造私文書之低度行為應為行使偽造私文書之高度
    行為所吸收，是均不另論罪。被告多次行使偽造私文書、詐欺取財行為，時間均
    緊接、犯罪構成要件亦各相同，顯均係基於概括犯意反覆為之，為連續犯，依法
    以一罪論並加重其刑。其所犯行使偽造私文書及詐欺取財二罪間，有方法結果之
    牽連犯關係，請依刑法第五十五條之規定，從一重之行使偽造私文書罪處斷。又
    其所犯竊盜與行使偽造私文書間，亦有方法結果之牽連關係，當依牽連犯之例，
    從一重之行使偽造私文書論處。爰審酌告訴人甲○○與被告乙○○係姑嫂關係，
    今被告已陸續向發卡銀行清償帳款，告訴人亦已當庭表明原諒被告之意旨，復查
    被告向無不法前科，素行尚佳，僅因一時思慮欠詳所致，及其犯罪後態度良好等
    一切情狀，量處如主文所示之刑，並諭知易科罰金之折算標準。至如附表所示交
    易之簽帳單上偽造之「甲○○」署押，雖未扣案，然不能證明業已滅失，應依刑
    法第二百十九條之規定予以宣告沒收。查被告前未曾受有期徒刑以上刑之宣告，
    此有臺灣彰化地方法院檢察署刑案資料查註紀錄表一紙在卷可稽，其經此教訓，
    應知警惕而無再犯之虞，所宣告之刑，認以暫不執行為適當，併予宣告緩刑二年
    ，以勵自新。
據上論斷，應依刑事訴訟法第二百九十九條第一項前段，刑法第五十六條、第二百十
六條、二百十條、第三百二十條第一項、第三百三十九條第一項、第二百十九條、第
五十五條、第四十一條、第七十四條第一款，罰金罰鍰提高標準條例第一條前段、第
二條前段，判決如主文。
本案經檢察官吳憲明到庭執行職務。
中      華      民      國      九十      年      九      月     五     日
                                  臺灣彰化地方法院刑事第三庭
                                      法      官  洪  志  賢
右正本證明與原本無異。
如不服本判決，應於判決送達後十日內，向本院提出上訴狀（須附繕本）。
告訴人或被害人對於判決如有不服具備理由請求檢察官上訴者，其上訴期間之計算係
以檢察官收受判決正本之日期為準。
                                      法院書記官  洪  年  慶
中      華      民      國      九十      年      九      月    十二    日
刑法第二百十條
偽造、變造私文書，足以生損害於公眾或他人者，處五年以下有期徒刑。
刑法第二百十六條
行使第二百十條至第二百十五條之文書者，依偽造、變造文書或登載不實事項或使登
載不實事項之規定處斷。
刑法第二百十九條
偽造之印章、印文或署押，不問屬於犯人與否，沒收之。
刑法第三百二十條
意圖為自己或第三人不法之所有，而竊取他人之動產者，為竊盜罪，處五年以下有期
徒刑、拘役或五百元以下罰金。
意圖為自己或第三人不法利益，而竊佔他人之不動產者，依前項之規定處斷。
前二項之未遂犯罰之。
刑法第三百三十九條
意圖為自己或第三人不法之所有，以詐術使人將本人或第三人之物交付者，處五年以
下有期徒刑、拘役或科或併科一千元以下罰金。
以前項方法得財產上不法之利益或使第三人得之者亦同。
前二項之未遂犯罰之。


司法院資訊處製作；財團法人民間司法改革基金會備份。
